Minutes et répertoires du notaire Pierre PLANCHAT, 17 septembre 1845 - 7 août 1873 (étude XXXIII)
Archives nationales
- Minutes de Pierre PLANCHAT, 17 septembre 1845 - 7 août 1873; MC/ET/XXXIII/1165 - MC/ET/XXXIII/1337
  - Minutes. 1851, juillet - août, juillet - août 1851; MC/ET/XXXIII/1203
    - Mariage., 23 août 1851; MC/ET/XXXIII/1203
      Nom, qualité: (M.) Saunier, Louis Adolphe.
      Profession: auteur dramatique, Paris (Paris).
      Domicile: Paris (Paris) quai Napoleon, 7.
      Nom, qualité: (M.) Saunier, Myrtile Panis.
      Nom, qualité: (Mme ou Mlle) Dupuis, Josephine Aline.
      Nom, qualité: (M.) Dupuis, Antoine.
    - Obligation par Antoinette-Angélique-Françoise Lemaigre de Saint-Maurice, veuve de Joseph-Louis Grelet, notaire à Paris, et son fils, Joseph-Louis-Ernest Grelet, de 80000 francs, à Joseph-Louis Bullot, avec affectation hypothécaire du Jardin d'hiver des Champs-Elysées (au 31 avenue des Champs-Elysées), le terrain avait été donné en 1771 par Louis XV au marquis de Marigny., 24 août 1851; MC/ET/XXXIII/1203
      Sur un croquis joint, un terrain non bâti, voisin du Jardin d'hiver des Champs-Elysées, est écrit au crayon Madame Paiva.
      obligation; Lemaigre de Saint-Maurice, Antoinette-Angélique-Françoise; Grelet, Joseph-Louis; Grelet, Joseph-Louis-Ernest Bullot, Joseph-Louis; Marigny (marquis de); notaire
    - Obligation, emprunt, 80 000 f., 24 août 1851; MC/ET/XXXIII/1203
      Relations: fils de l'intervenant 1.
      Domicile: Paris (Paris) rue de Malte, 11
    - Union de créanciers, quittance, reglement de dettes, 100302 f., 26 août 1851; MC/ET/XXXIII/1203
      Nom, qualité: (M.) Gruat, Jean Francois.
      Domicile: Paris (Paris) rue de la Sourdiere, 11
    - Société, dissolution, cuisson du platre et de la chaux, Paris (Paris) rue de Bondy., 27 août 1851; MC/ET/XXXIII/1203
      Nom, qualité: (M.) Deshais, Paul Gabriel.
      Domicile: Paris (Paris) rue de Bondy, 74.
      Relations: associé(e) de l'intervenant 2, associé(e) de l'intervenant 3, associé(e) de l'intervenant 4.
      Nom, qualité: (M.) Minich, Pierre Hermann.
      Profession: ingenieur, Pantin (Seine-Saint-Denis).
      Domicile: Pantin (Seine-Saint-Denis).
      Relations: associé(e) de l'intervenant 1, associé(e) de l'intervenant 3, associé(e) de l'intervenant 4.
      Nom, qualité: (M.) Andre, Ferdinand.
      Domicile: Paris (Paris) rue de la Victoire, 61.
      Relations: associé(e) de l'intervenant 1, associé(e) de l'intervenant 2, associé(e) de l'intervenant 4.
      Nom, qualité: (M.) Boichard, Alexis Antoine.
      Domicile: Paris (Paris) quai des Grands-Augustins, 107.
      Relations: associé(e) de l'intervenant 1, associé(e) de l'intervenant 2, associé(e) de l'intervenant 3
    - Société en commandite, constitution, cuisson du platre et de la chaux, Paris (Paris) rue de Bondy, 74., 27 août 1851; MC/ET/XXXIII/1203
      Relations: associé(e) de l'intervenant 3.
      Nom: Société Des Platres De L'Etoile Deshais et Cie.
      Domicile: Paris (Paris) rue de Bondy, 74
    - Société, dépôt de pieces, proces-verbal d'assemblee générale d'actionnaires., 27 août 1851; MC/ET/XXXIII/1203
      Nom: Compagnie Houillee Du Centre Du Flenu.
      Domicile: Paris (Paris) rue Meslay, 18
    - Succession, inventaire apres décès., 27 août 1851; MC/ET/XXXIII/1203
      Nom, qualité: (M.) Pazem, Pierre Joseph.
      Profession: ferrailleur (marchand), Paris (Paris).
      Domicile: Paris (Paris) rue du Faubourg-St-Martin, 229
    - Ratification, vente d'immeubles et de vigne, 3500 f, Reyrieux (Ain)., 28 août 1851; MC/ET/XXXIII/1203
      Nom, qualité: (Mme ou Mlle) Simorre, Virginie Augustine.
      Domicile: Paris (Paris) rue du Faubourg-St-Martin, 69.
      Nom, qualité: (M.) Canard, Etienne.
      Profession: chapentier, Paris (Paris).
      Domicile: Paris (Paris) rue du Faubourg-St-Martin, 69
    - Procuration acte, prise de possession de succession., 28 août 1851; MC/ET/XXXIII/1203
      Nom, qualité: (Mme ou Mlle) Drin, Marie Henriette.
      Domicile: Senlis (Oise).
      Relations: héritier de l'intervenant 2, fille de l'intervenant 3.
      Nom, qualité: (Mme ou Mlle) Uzepy, Henriette Josephine.
      Nom, qualité: (M.) Drin, Norbert Jean Baptiste.
      Profession: architecte, Senlis (Oise).
    - Succession, notoriete., 29 août 1851; MC/ET/XXXIII/1203
      Nom, qualité: (M.) Faucon, Fleury.
      Profession: commissaire au chemin de fer, Rouen (Seine-Maritime).
      Domicile: Barentin (Seine-Maritime)
    - Transport, créance, 41038 f., 30 août 1851; MC/ET/XXXIII/1203
      Nom, qualité: (M.) Fascie, Leonard Joseph.
      Domicile: Paris (Paris) boulevard Saint-Martin, 27.
      Nom, qualité: (M.) Grandin De L'Eprevier, Mathieu Alexandre.
      Domicile: Martot (Eure) chateau.
      Nom, qualité: (M.) Perrier, Louis Frederic.
      Domicile: Paris (Paris) rue Saint-Lazare, 48
  - Minutes. 1851, septembre - octobre, septembre - octobre 1851; MC/ET/XXXIII/1204
    - Procuration générale, depot., 1er septembre 1851; MC/ET/XXXIII/1204
      Nom, qualité: (M.) Loiseau, Alphonse.
      Profession: fabricant de passementerie, Paris (Paris).
      Domicile: Paris (Paris) rue Saint-Sauveur, 15.
      Nom, qualité: (M.) Perceval, Hyacinthe.
      Domicile: Paris (Paris) rue Neuve-St-Nicolas, 48.
      Relations: au service de l'intervenant 1
    - Bail, boutique, loyer annuel, 600 f, Montmartre (Paris) rue Myrrha, 13 X rue des Vinaigriers., 1er septembre 1851; MC/ET/XXXIII/1204
      Nom, qualité: (M.) Loy, Alexandre Leonard Joseph.
      Profession: marchand de vin, Montmartre (Paris).
      Domicile: Montmartre (Paris) rue Myrrha, 13
    - Mariage., 4 septembre 1851; MC/ET/XXXIII/1204
      Nom, qualité: (M.) Ilhe, Louis.
      Profession: caporal tailleur au cinquante-sixieme de ligne, Paris (Paris).
      Domicile: Paris (Paris) Esplanade des Invalides.
      Nom, qualité: (M.) Ilhe, Jean.
      Nom, qualité: (Mme ou Mlle) Guth, Genevieve.
      Domicile: Paris (Paris) rue Hauteville, 15.
      Nom, qualité: (M.) Guth, Thomas.
    - Mariage., 4 septembre 1851; MC/ET/XXXIII/1204
      Nom, qualité: (M.) Halouin, Louis Auguste.
      Domicile: Paris (Paris) rue Moreau, 50.
      Nom, qualité: (M.) Halouin, Rene.
      Nom, qualité: (Mme ou Mlle) Chevallier, Caroline Victoire.
      Domicile: Ozouer-le-Voulgis (Seine-et-Marne).
      Nom, qualité: (M.) Chevallier, Melchior Nicolas Etiennette.
    - Mainlevee, hypotheque., 4 septembre 1851; MC/ET/XXXIII/1204
      Nom, qualité: (M.) David, Rene Louis.
      Domicile: Precy-sur-Oise (Oise).
      Nom, qualité: (M.) Aumont, Victor.
    - Succession, notoriete., 4 septembre 1851; MC/ET/XXXIII/1204
      Nom, qualité: (Mme ou Mlle) Tranquet, Marie Anne.
      Domicile: Paris (Paris) rue du Grand-Hurleur, 4.
      Nom, qualité: (M.) Roussel, Louis Nicolas.
      Nom, qualité: (M.) Laurent, Jean Jacques.
    - Obligation, emprunt, 5800 f., 4 septembre 1851; MC/ET/XXXIII/1204
      Nom, qualité: (M.) Campaux, Pierre Henri.
      Domicile: Paris (Paris) rue Albouy, 2.
      Nom, qualité: (M.) Campaux, Antoine Francois.
      Profession: professeur de rhetorique, Macon (Saône-et-Loire), Lycee.
      Domicile: Macon (Saône-et-Loire).
    - Obligation, emprunt, 6000 f., 4 septembre 1851; MC/ET/XXXIII/1204
      Nom, qualité: (M.) Wittersheim, Joseph.
      Domicile: Paris (Paris) rue des Marais-St-Martin, 23.
      Nom, qualité: (M.) Wittersheim, Marcellin.
      Domicile: Paris (Paris) rue des Champs-Elysees, 8.
      Nom, qualité: (M.) Wittersheim, Arnoult.
      Profession: imprimeur, Paris (Paris).
      Domicile: Paris (Paris) rue de Montmorency, 8
    - Quittance, reglement de dette, 1500 f., 5 septembre 1851; MC/ET/XXXIII/1204
      Nom, qualité: (M.) Gunther, Alexandre.
      Profession: tourneur en corne, Paris (Paris).
      Domicile: Paris (Paris) rue des Juifs, 11.
      Nom, qualité: (Mme ou Mlle) Wagner, Emelie.
      Domicile: Kindelbruck (allemagne).
      Relations: épouse de l'intervenant 3, héritier de l'intervenant 4.
      Nom, qualité: (M.) Rupp.
      Nom, qualité: (Mme ou Mlle) Kopf, Marie Rosine.
      Domicile: Kindelbruck (allemagne)
    - Procuration acte, dépôt, prise de possession de succession., 5 septembre 1851; MC/ET/XXXIII/1204
      Profession: cavalier au regiment de hussards, Tarascon (Bouches-du-Rhône).
      Relations: héritier de l'intervenant 2, fils de l'intervenant 2.
      Profession: general de division (retraite), Alger (algerie).
    - Reconnaissance, enfant naturel., 5 septembre 1851; MC/ET/XXXIII/1204
      Nom, qualité: (Mme ou Mlle) Leroi, Genevieve Elisabeth Rose.
      Domicile: Paris (Paris) rue Samson, 3.
      Nom, qualité: (M.) Deslandes, Louis Achille.
      Nom, qualité: (M.) Leroi-Laurent-Pichat, Leon.
      Domicile: Paris (Paris) rue Jacob, 46.
      Relations: pupille de l'intervenant 4.
      Nom, qualité: (M.) Pichat, Etienne.
      Domicile: Paris (Paris) Rotonde du Temple, 30
    - Mainlevee, depot., 8 septembre 1851; MC/ET/XXXIII/1204
      Nom, qualité: (M.) Gatinot, Eugene.
      Profession: boucher (marchand), Villette (la) (Paris).
      Domicile: Villette (la) (Paris) rue Drouin-Quintaine, 5.
      Nom, qualité: (M.) Delarue, Louis Desire.
      Profession: marchand de chevaux, Villette (la) (Paris).
      Domicile: Villette (la) (Paris) route d'Allemagne, 193.
      Nom, qualité: (M.) Jumantier.
      Profession: relayeur (ancien), Pouillenay (Côte-d'Or).
      Domicile: Pouillenay (Côte-d'Or)
    - Succession, inventaire apres décès., 8 septembre 1851; MC/ET/XXXIII/1204
      Domicile: Paris (Paris) rue de Grenelle-Saint-Honore, 37.
    - Succession, notoriete., 8 septembre 1851; MC/ET/XXXIII/1204
      Nom, qualité: (Mme ou Mlle) Dany, Augustine Anne.
      Domicile: Paris (Paris) rue Massena, 10.
      Nom, qualité: (M.) Benard, Jean Antoine.
    - Succession, notoriete., 10 septembre 1851; MC/ET/XXXIII/1204
      Nom, qualité: (M.) Laine, Jean Augustin.
      Domicile: Paris (Paris) rue Culture-Ste-Catherine, 48
    - Ouverture de credit, credit 5% 3 ans, 6000 f., 10 septembre 1851; MC/ET/XXXIII/1204
      Nom, qualité: (M.) Beaupre de, Louis Denis Felix Aime.
      Domicile: Paris (Paris) rue Saint-Louis-au-Marais, 9.
      Domicile: Paris (Paris) boulevard Saint-Martin, 4
    - Mainlevee., 10 septembre 1851; MC/ET/XXXIII/1204
      Nom, qualité: (M.) Chesneau, Louis Leandre Gaspard.
      Profession: commissionnaire en vin, Bercy (Paris).
      Domicile: Bercy (Paris) Port.
      Nom, qualité: (M.) Degre, Nicolas.
      Domicile: Meung-sur-Loire (Loiret)
    - Procuration acte, acceptation de donation-partage., 15 septembre 1851; MC/ET/XXXIII/1204
      Nom, qualité: (Mme ou Mlle) Lameaud, Francoise Melina.
      Domicile: Paris (Paris) rue Sainte-Anne, 4.
      Relations: épouse de l'intervenant 2, beneficiaire de l'intervenant 3.
      Nom, qualité: (M.) Deschaise, Leon.
      Nom, qualité: (M.) Lameaud, Jean.
      Domicile: Montignac (Charente).
      Nom, qualité: (M.) Lameaud, Francis Firmin.
      Profession: tailleur (marchand), Aigre (Charente).
      Domicile: Aigre (Charente)
    - Mainlevee., 16 septembre 1851; MC/ET/XXXIII/1204
      Nom, qualité: (Mme ou Mlle) Bazile, Madeleine Jacqueline.
      Domicile: Paris (Paris) rue Montholon, 22.
      Nom, qualité: (M.) Augier, Edmond.
      Domicile: Paris (Paris) rue Laffitte, 53
    - Tutelle, compte., 16 septembre 1851; MC/ET/XXXIII/1204
      Nom, qualité: (M.) Jouvensel, Jean Francois.
      Profession: chaudronnier, Paris (Paris).
      Domicile: Paris (Paris) rue du Petit-Thouars, 18.
      Nom, qualité: (M.) Piquet, Jean Edmond.
      Profession: chasseur d'afrique.
      Domicile: Boura-A-Da (algerie)
    - Succession, requisition, certificat de propriété de rente etat 5%, 133 f., 17 septembre 1851; MC/ET/XXXIII/1204
    - Procuration acte, acceptation de donation-partage., 17 septembre 1851; MC/ET/XXXIII/1204
      Nom, qualité: (M.) Daude, Raymond.
      Profession: clerc d'avoue, Paris (Paris).
      Domicile: Paris (Paris) rue du Petit-Lion-St-Sauveur, 6.
      Relations: fils de l'intervenant 7, beneficiaire de l'intervenant 7.
      Nom, qualité: (M.) Daude, Jean Marie.
      Profession: prêtre missionnaire de la congregation de saint-vincent, Amiens (Somme).
      Nom, qualité: (Mme ou Mlle) Daude, Marguerite Melanie.
      Profession: marchande de combustibles, Paris (Paris).
      Relations: veuve de l'intervenant 4, fille de l'intervenant 7, beneficiaire de l'intervenant 7.
      Nom, qualité: (M.) Vazelle, Jean.
      Nom, qualité: (Mme ou Mlle) Daude, Jeanne Julie.
      Domicile: Paris (Paris) rue Rougemont, 2.
      Relations: épouse de l'intervenant 6, fille de l'intervenant 7, beneficiaire de l'intervenant 7.
      Nom, qualité: (M.) Chastang, Etienne.
      Profession: concierge, Paris (Paris).
      Nom, qualité: (Mme ou Mlle) Vassy, Julie Madeleine.
      Domicile: Pierrefort (Cantal) Nizerolles.
      Relations: veuve de l'intervenant 8.
      Intervenant 8, indirect:
      Nom, qualité: (M.) Daude, Jean Baptiste Joseph Guillaume.
      Intervenant 9, en deuxième partie:
      Nom, qualité: (M.) Chalvet, Guillaume.
      Profession: sabotier, Neuveglise (Cantal).
      Domicile: Neuveglise (Cantal)
    - Procuration rente publique, dépôt, vente d'une inscription de rente etat 5%, 100 f., 18 septembre 1851; MC/ET/XXXIII/1204
      Nom, qualité: (M.) Lefebvre, Jules Francois Marie.
      Profession: architecte, Rouen (Seine-Maritime).
      Domicile: Rouen (Seine-Maritime).
      Nom, qualité: (M.) Huard, Marius Emile.
      Domicile: Paris (Paris) rue Lavoisier, 23
    - Cahier des charges d'un fonds d'éditeur de musique religieuse dépendant de la succession de Flore-Félicité Poiré, éditrice de musique, veuve de Charles-François-Toussaint Canaux, 17 rue Sainte-Appoline, avec adjudication à Clara-Marguerite Canaux., 20 septembre 1851; MC/ET/XXXIII/1204
      cahier des charges; acte de vente; Sainte-Apolline (rue); Poiré, Flore-Félicité; Canaux, Clara-Marguerite
    - Cahier des charges, adjudication d'un fonds de commerce d'editeur de musique religieuse, mise à prix, 56204, Paris (Paris) Sainte-Appoline, 17., 20 septembre 1851; MC/ET/XXXIII/1204
      Nom, qualité: (personne morale) Canaux (hoirs).
      Nom, qualité: (M.) Canaux, Francois Toussaint.
    - Succession, inventaire apres décès., 20 septembre 1851; MC/ET/XXXIII/1204
      Nom, qualité: (Mme ou Mlle) Leroux, Louise.
      Domicile: Paris (Paris) boulevard Saint-Martin, 3
    - Procuration revenus., 20 septembre 1851; MC/ET/XXXIII/1204
      Nom, qualité: (M.) Vasse, Clovis Francois Napoleon.
      Nom, qualité: (M.) Vitard, Francois.
      Profession: huissier (ancien), Paris (Paris).
      Domicile: Paris (Paris) rue du Faubourg-St-Martin, 75
    - Procuration acte, dépôt, prise de possession de succession., 22 septembre 1851; MC/ET/XXXIII/1204
      Nom, qualité: (M.) Petitjean, Jules Francois.
      Profession: notaire, Montbeliard (Doubs).
      Domicile: Montbeliard (Doubs).
      Nom, qualité: (Mme ou Mlle) Doriot, Anne Catherine.
      Domicile: Etupes (Doubs).
      Nom, qualité: (M.) Daverne, Jean Baptiste.
      Nom, qualité: (M.) Jozon, Auguste Victor.
      Domicile: Paris (Paris) boulevard Saint-Martin, 67
    - Succession, inventaire apres décès., 22 septembre 1851; MC/ET/XXXIII/1204
      Domicile: Paris (Paris) rue des Marais-St-Martin, 23
    - Succession, inventaire apres décès., 22 septembre 1851; MC/ET/XXXIII/1204
      Nom, qualité: (Mme ou Mlle) Lemarois, Adelaide Marie Euphrosine.
      Nom, qualité: (M.) Schultz, Nicolas Francois Christian.
    - Succession, notoriete., 23 septembre 1851; MC/ET/XXXIII/1204
      Nom, qualité: (Mme ou Mlle) Lechaine, Francoise Adelaide.
      Domicile: (portugal).
      Nom, qualité: (M.) Pereira, Francois.
    - Succession, inventaire apres décès., 23 septembre 1851; MC/ET/XXXIII/1204
      Nom, qualité: (Mme ou Mlle) Sionville, Marie Josephine.
      Domicile: Paris (Paris) rue du Faubourg-St-Martin, 78.
      Nom, qualité: (M.) Blin, Guillaume Remi.
      Domicile: Paris (Paris) rue du Faubourg-St-Martin, 78
    - Mainlevee, hypotheque., 23 septembre 1851; MC/ET/XXXIII/1204
      Nom, qualité: (M.) Laumonier, Jules.
      Domicile: Paris (Paris) rue Saint-Antoine, 174.
      Nom, qualité: (M.) Moreau, Jean Leon Augustin.
      Profession: notaire (ancien), Blois (Loir-et-Cher).
      Domicile: Blois (Loir-et-Cher)
    - Vente, moitie de fonds de commerce de marchand de vin, 612 f, Chapelle (la) (Paris) boulevard des Poissonniers, 26., 24 septembre 1851; MC/ET/XXXIII/1204
      Nom, qualité: (M.) Hallot, Etienne.
      Profession: boucher (marchand), Montmartre (Paris).
      Domicile: Montmartre (Paris) rue Saint-Andre, 14.
      Nom, qualité: (M.) Cave, Jean Baptiste.
      Profession: marchand de vin (en-gros), Villette (la) (Paris).
      Domicile: Villette (la) (Paris) route d'Allemagne, 4
    - Testament olographe, depot., 24 septembre 1851; MC/ET/XXXIII/1204
    - Procuration générale., 24 septembre 1851; MC/ET/XXXIII/1204
      Nom, qualité: (M.) Sarazin, Napoleon Victor.
      Profession: laitier (employe), Paris (Paris).
      Domicile: Paris (Paris) rue du Faubourg-St-Denis, 148.
      Nom, qualité: (Mme ou Mlle) Caillot, Felicite Josephine.
      Domicile: Feucherolles (Yvelines).
    - Procuration générale, administration de biens pendant un voyage., 25 septembre 1851; MC/ET/XXXIII/1204
      Nom, qualité: (M.) Canaux, Auguste Ernest.
      Domicile: Paris (Paris) rue Jarante, 6.
      Nom, qualité: (M.) Poire, Henri Theodore.
      Domicile: Paris (Paris) rue Neuve-St-Jean, 3
    - Convention, impression d'un ouvrage, droit et legislation des armées de terre et de mers., 26 septembre 1851; MC/ET/XXXIII/1204
      Nom, qualité: (M.) Durat-Lasalle, Louis Michel.
      Profession: auteur, editeur, Paris (Paris).
      Domicile: Paris (Paris) rue de Bondy, 64.
      Nom, qualité: (M.) Wittersheim, Arnould.
      Domicile: Paris (Paris) rue Montmorency, 8
    - Société, constitution, fabrication et vente de fleurs artificielles, Paris (Paris) rue Laffitte, 5., 27 septembre 1851; MC/ET/XXXIII/1204
      Nom, qualité: (M.) Ewald Van Hees, Gustave.
      Profession: fabricant de fleurs, Paris (Paris).
      Domicile: Paris (Paris) rue Rossini, 22.
      Nom, qualité: (M.) Cuvillier, Paul Alexandre.
      Domicile: Paris (Paris) rue Laffitte, 5.
      Relations: associé(e) de l'intervenant 1
    - Donation entre epoux., 27 septembre 1851; MC/ET/XXXIII/1204
      Nom, qualité: (Mme ou Mlle) Haize, Judith Eleonore.
      Domicile: Paris (Paris) rue Mazagran, 22.
      Nom, qualité: (M.) Pierron, Charles Benoit.
      Domicile: Paris (Paris) rue Mazagran, 22
    - Donation entre epoux., 27 septembre 1851; MC/ET/XXXIII/1204
    - Transport, créance, 4000 f., 27 septembre 1851; MC/ET/XXXIII/1204
      Domicile: Ecouche (Orne).
      Nom, qualité: (M.) Ledonne, Hippolyte Auguste.
      Domicile: Paris (Paris) rue des Fosses-St-Bernard, 4
    - Succession, requisition, certificat de propriété de rente etat 5%, 385 f., 29 septembre 1851; MC/ET/XXXIII/1204
      Domicile: Paris (Paris) rue Montorgueil, 49.
      Nom, qualité: (M.) Cotto,, Pierre Louis.
    - Succession, inventaire apres décès., 29 septembre 1851; MC/ET/XXXIII/1204
      Nom, qualité: (M.) Guilliard, Alexandre.
      Domicile: Paris (Paris) impasse Boutron, 3
    - Autorisation, acceptation de donation-partage., 29 septembre 1851; MC/ET/XXXIII/1204
      Nom, qualité: (M.) Foureau, Jacques.
      Profession: raffineur, Paris (Paris).
      Nom, qualité: (Mme ou Mlle) Fondart, Virginie Claudine.
      Relations: épouse de l'intervenant 1, beneficiaire de l'intervenant 3.
      Nom, qualité: (M.) Fondart, Nicolas.
      Profession: charron, Ancy-le-Franc (Yonne).
      Domicile: Ancy-le-Franc (Yonne).
      Relations: père de l'intervenant 2
    - Succession, notoriete., 30 septembre 1851; MC/ET/XXXIII/1204
      Nom, qualité: (M.) Bisson, Denis.
      Domicile: Paris (Paris) rue du Platre, 14
    - Succession, liquidation, approbation., 30 septembre 1851; MC/ET/XXXIII/1204
    - Succession, liquidation., 30 septembre 1851; MC/ET/XXXIII/1204
    - Succession, requisition, certificat de propriété de rente etat 5%, 180 f., 30 septembre 1851; MC/ET/XXXIII/1204
    - Desistement, saisie de maison, Paris (Paris) rue Notre-Dame-des-Champs, 63., 2 octobre 1851; MC/ET/XXXIII/1204
      Nom, qualité: (M.) Salmon, Napoleon Joseph.
      Nom, qualité: (M.) Meusnier, Roland.
      Domicile: Paris (Paris) rue Notre-Dame-des-Champs, 63
    - Transport, créance, 17155 f., 2 octobre 1851; MC/ET/XXXIII/1204
      Domicile: Asnieres-sur-Oise (95).
      Nom, qualité: (M.) Petit, Lazare.
      Domicile: Batignolles-Monceaux (les) (Paris) passage Lathuille, 20.
    - Procuration acte, prise de possession de succession., 3 octobre 1851; MC/ET/XXXIII/1204
      Nom, qualité: (M.) Genty, Jean.
      Domicile: Paris (Paris) rue Philippeau, 27.
      Relations: au service de l'intervenant 2, héritier de l'intervenant 3, héritier de l'intervenant 4.
      Nom, qualité: (personne morale) Vauvray (freres).
      Profession: fabricants de bronze, Paris (Paris).
      Nom, qualité: (Mme ou Mlle) Genty, Anne Claude.
      Nom, qualité: (Mme ou Mlle) Genty, Anne Baptiste.
      Nom, qualité: (M.) Vinay, Jean Claude Emmanuel.
      Profession: secrétaire de mairie, Noroy (Oise).
      Domicile: Noroy (Oise)
    - Quittance, solde de paiement de remplacement militaire, 850 f., 3 octobre 1851; MC/ET/XXXIII/1204
      Nom, qualité: (M.) Trochon, Honore Victor.
      Profession: chasseur à pied (ancien).
      Domicile: Paris (Paris) rue des Ecrivains, 3.
      Relations: remplacé(e) par l'intervenant 02.
      Nom, qualité: (M.) Leconte, Jacques.
      Nom, qualité: (M.) Lacroux, Antoine Jean.
      Profession: agent de remplacements militaires, Paris (Paris).
      Domicile: Paris (Paris) rue Saint-Martin, 361
    - Cahier des charges, adjudication d'un fonds de commerce de marchand d'habillements confectionnes, mise-a-prix, 1500f, Paris (Paris) rue du Faubourg-St-Martin, 64., 6 octobre 1851; MC/ET/XXXIII/1204
      Nom, qualité: (M.) Desinge, Francois.
      Profession: marchand d'habillements confectionnes, Paris (Paris).
      Domicile: Paris (Paris) rue du Faubourg-St-Martin, 64
    - Obligation, emprunt, 40 000 f., 6 octobre 1851; MC/ET/XXXIII/1204
      Nom, qualité: (M.) Bierne de, Bon Charles Nestor.
      Nom, qualité: (M.) Cavellie, Louis Francois.
      Domicile: Paris (Paris) rue du Four, 56
    - Mariage., 6 octobre 1851; MC/ET/XXXIII/1204
      Nom, qualité: (M.) Barras, Francois Marie.
      Profession: faiencier (marchand), Paris (Paris).
      Domicile: Paris (Paris) rue Frepillon, 14.
      Nom, qualité: (M.) Barras, Pierre.
      Nom, qualité: (Mme ou Mlle) Goussier, Marie Anne Josephine.
      Domicile: Paris (Paris) rue Philippeaux, 29.
      Relations: fille de l'intervenant 4, veuve de l'intervenant 5.
      Nom, qualité: (M.) Goussier, Francois Denis.
      Nom, qualité: (M.) Debas, Alexandre Charles.
    - Succession, notoriete., 7 octobre 1851; MC/ET/XXXIII/1204
      Nom, qualité: (M.) Constant, Jean Baptiste.
      Profession: directeur du cercle sainte-anne, Paris (Paris).
      Domicile: Paris (Paris) rue de Richelieu, 112
    - Obligation, emprunt, 40 000 f., 7 octobre 1851; MC/ET/XXXIII/1204
      Nom, qualité: (M.) Leroy, Felix.
      Profession: chef de division du departement de la marine, Chalons-sur-Marne (Marne).
      Domicile: Chalons-sur-Marne (Marne)
    - Mariage., 10 octobre 1851; MC/ET/XXXIII/1204
      Nom, qualité: (M.) Vincent, Charles Louis Felix.
      Profession: maitre d'hotel, Vannes (Morbihan).
      Domicile: Vannes (Morbihan).
      Nom, qualité: (M.) Vincent, Bernard.
      Nom, qualité: (Mme ou Mlle) Pradel, Celine Elisabeth.
      Domicile: Paris (Paris) rue Saint-Martin, 307.
      Nom, qualité: (M.) Pradel, Antoine.